【裁判字號】    89,易,951
【裁判日期】    890531
【裁判案由】    竊盜
【裁判全文】
臺灣桃園地方法院刑事判決                          八十九年度易字第九五一號
    公  訴  人  臺灣桃園地方法院檢察署檢察官
    被      告  甲○○
右列被告因竊盜案件，經檢察官提起公訴（八十九年度偵字第三三０七號），本院判
決如左：
        主  文
甲○○竊盜，處有期徒刑貳月；又竊盜，處有期徒刑伍月。應執行有期徒刑陸月。
        事  實
一、甲○○意圖為自己不法之所有，於民國八十八年二月間某日，在其友乙○○位於
    桃園縣大園鄉橫峰村一鄰湳子六號住處門前，竊取乙○○女友楊阿妹所有購自台
    中縣豐原市○○路一六三號全營電子專賣店而放置該處之ＰＡＮＡＳＯＮＩＣ牌
    ＲＸ─ＦＳ四七０型收錄音機一部，得手後據為己有。又於八十九年一月間某日
    日間，另行意圖為自己不法之所有，以不詳方法侵入乙○○上開住處（侵入住宅
    部分未據告訴），竊取乙○○所有如附表所示ＣＤ唱機及ＣＤ唱片，得手後亦據
    為己有。嗣於八十九年二月十二日上午十一時許，乙○○至甲○○位於桃園縣中
    壢市山東里十鄰山下一二九號住處發現上開遭竊物品，而報警查獲上情。
二、案經乙○○訴由桃園縣警察局中壢分局報請台灣桃園地方法院檢察署檢察官偵查
    起訴。
        理  由
一、訊據被告甲○○矢口否認有右揭竊盜犯行，辯稱：收錄音機及ＣＤ唱機均係伊在
    桃園縣大園鄉田心村老溪橋旁拾獲，ＣＤ唱片則是伊太太撿來云云，惟查，被告
    之前開辯詞核與其於警訊及偵查中所稱：ＣＤ唱機、唱片係伊於八十八年十一月
    初，在桃園縣大園鄉田心村老溪橋旁拾獲，收錄音機係伊在桃園縣立體育館旁路
    邊攤以新台幣二、三千元之代價所購得，買來時還是新的云云前後矛盾，且右揭
    事實業據告訴人乙○○指訴綦詳，並據被害人楊阿妹、証人陳旭助、田忠華証述
    屬實，而該台收錄音機底部之販賣處所標籤貼載有「豐原市○○路一六三號全營
    電子專賣店」等字，亦核與被告之前開辯詞不符，復有扣案如附表所示之物足憑
    及贓物認領保管單二紙附卷可稽，故被告之辯詞，顯係畏罪卸責之詞，不足採信
    。本件事証明確，被告犯行洵堪認定。
二、核被告之所為，係犯刑法第三百二十條第一項之竊盜罪。被告所犯前開二次犯行
    ，相隔近年，顯見其係另行起意，犯意各別，行為互殊，應分論併罰。爰審酌被
    告犯罪之動機、目的、手段、對象、竊得之財物及犯罪後之態度等一切情狀，量
    處如主文所示之刑，並定其應執行之刑，以資懲儆。
據上論斷，應依刑事訴訟法第二百九十九條第一項前段，刑法第三百二十條第一項、
第五十一條第五款，罰金罰鍰提高標準條例第一條前段，判決如主文。
本案經檢察官呂理銘到庭執行職務。
中      華      民      國      八十九    年      五     月    三十一   日
                                臺灣桃園地方法院刑事第一庭
                                    法  官  林  恆  吉
右正本證明與原本無異。
如不服本判決，應於判決送達後十日內向本院提出上訴狀( 應附繕本 )，上訴於
臺灣高等法院。
                                     書記官 楊  文  雄
中        華        民        國   八十九   年   六       月      一    日
附論罪科刑依據之法條：
刑法第三百二十條第一項
意圖為自己或第三人不法之所有，而竊取他人之動產者，為竊盜罪，處五年以下有期
徒刑、拘役或五百元以下罰金。


司法院資訊處製作；財團法人民間司法改革基金會備份。
